# 企业发放个税代扣代缴奖励，是否应该计入企业工资总额

提问人：lyablb 时间：2020-07-06 11:33:11
陈版，你好：
请教一下，国有企业每年收到的个税返还，作为奖励发放给相关财务人员，根据财行〔 2019 〕 11 号“三代”单位所取得的手续费收入应单独核算，计入本单位收入，用于与“三代”业务直接相关的办公设备、人员成本、信息化建设、耗材、交通费等管理支出。上述支出内容，国家已有相关支出标准的，严格执行有关规定；没有支出标准的，参照当地物价水平及市场价格，按需支出。单位取得的“三代”税款手续费以及手续费的使用，应按照法律、法规有关规定执行。
对于是否应该纳入工资总额核算，与客户产生分歧，我的理解是，该笔补贴应该属于工资总额下的发给员工的“补贴收入”，需通过应付职工薪酬核算，同时，针对该笔收入不用代扣代缴个人所得税。请陈版指教，谢谢。

回答人：chenyiwei
你对会计处理的理解基本合理。应纳入工资总额，通过应付职工薪酬科目核算，并计入管理费用；收到的“三代”手续费计入其他收益。
是否扣缴个税，并无统一的明确规定，你说的“针对该笔收入不用代扣代缴个人所得税”只是一些地方目前约定俗成的惯例。